【裁判字號】    99,簡抗,11
【裁判日期】    990624
【裁判案由】    給付票款
【裁判全文】
臺灣臺北地方法院民事裁定              99年度簡抗字第11號
抗  告  人  丙○○○
            戊○○
            丁○○
            己○○
            庚○○
            辛○○
相  對  人  乙○○
上列抗告人因與相對人乙○○間給付票款事件，聲請續行訴訟，
對於中華民國99年1月5日本院臺北簡易庭98年度北簡字第5806號
所為裁定提起抗告，本院裁定如下：
    主  文
原裁定廢棄。
    理  由
一、本件抗告意旨略以：郵務機關雖將言詞辯論期日通知書寄存
    於臺北市政府警察局南港分局南港派出所，惟未將送達通知
    書黏貼於伊住所之門首，言詞辯論期日通知書顯未合法送達
    ，自不生視為撤回起訴之效力，爰提起抗告。
二、按當事人兩造遲誤言詞辯論期日者，除別有規定外，視為合
    意停止訴訟程序。但法院於認為必要時，得依職權續行訴訟
    ，如無正當理由，兩造仍遲誤不到者，視為撤回其訴或上訴
    ，民事訴訟法第191條定有明文。所謂兩造遲誤言詞辯論期
    日，係指當事人兩造受合法通知，均無正當理由，未於言詞
    辯論期日到場，或到場不為辯論之情形而言。又民事訴訟法
    第138條所規定之寄存送達，係以將文書寄存送達地之自治
    或警察機關，並作送達通知書，黏貼於應受送達人住居所、
    事務所或營業所門首時，為送達之時；應受送達人究於何時
    前往領取應受送達之文書，或並未前往領取，該文書嗣經退
    還原送達法院，於送達之效力均無影響（最高法院89年台聲
    字第13號裁定意旨參照）。況寄存送達，限於不能依同法第
    136條及第137條規定行送達者，始得為之，倘其送達之處所
    ，雖原為應受送達人之住居所、事務所或營業所，但實際上
    已變更者，縱令其戶籍登記尚未遷移，該原住居所、事務所
    或營業所，即非應為送達之處所，自不得以該原處所為寄存
    送達。
三、經查：
  (一)抗告人與相對人乙○○間請求給付票款事件，經原法院指定
    於民國98年3月26日上午10時50分行言詞辯論，嗣經指定於9
    8年4月30日上午9時20分行言詞辯論，前後兩次之言詞辯論
    期日通知書均因未能會晤抗告人，業經郵務人員作成送達證
    書黏貼於抗告人住所門首等情，既有送達證書及國內各類掛
    號郵件查復單可稽（見原審卷第8、14、25頁），則不論抗
    告人是否前往領取言詞辯論期日通知書，均無礙於已合法送
    達於抗告人之效力。雖抗告人陳稱郵務人員未將送達證書黏
    貼於門首云云，並提出台北郵局郵務科專營股股長之書函為
    證（見本院卷第7頁），然細繹書函之內容，仍重申「已依
    規定投遞並辦理寄存」之意旨，抗告人執此主張其未見送達
    證書，言詞辯論期日通知書並未合法送達云云，於法無據，
    並不可取。
  (二)前開兩次言詞辯論期日通知書亦寄存送達於相對人設於臺北
    市○○區○○路63巷4弄6號住所之警察機關（即臺北市警察
    局文山第二分局興隆派出所），固亦有送達證書在卷（見原
    審卷第9、15頁），然相對人並未居住於上開住所，不惟有
    臺北市警察局文山第二分局97年10月13日北市警文二分刑字
    第09 731530800號函附之查訪紀錄可參（見臺灣士林地方法
    院97年度湖簡字第2078號卷第66頁），相對人前開戶籍地址
    自92年8月起即由第三人張正鋒居住，張正鋒並不認識相對
    人，亦無親戚關係，希勿再送達訴訟文書，復據臺北市警察
    局文山第二分局派員查訪明確（見本院卷第23-26頁），稽
    此自足認相對人於開兩次言詞辯論期日通知書送達之時並未
    居住於前開戶籍地址。則縱令張正鋒之戶籍登記尚未遷移，
    前開戶籍地址仍非應為送達之處所，以該處所而為之寄存送
    達自不生合法送達之效力。
  (三)抗告人指稱前開兩次言詞辯論期日通知書未對之合法送達，
    雖無理由，惟相對人未經合法通知，即使未於98年3月26日
    上午10時50分之言詞辯論期日到場，仍不生合意停止訴訟之
    效力，嗣縱又遲誤98年4月30日上午9時20分之言詞辯論期日
    ，亦難認發生視為撤回起訴之效果。原法院裁定駁回抗告人
    續行訴訟之聲請，尚非允當，抗告意旨求予廢棄，為有理由
    ，應予准許。抗告人另以甲○○為相對人，但甲○○非原裁
    定之當事人，自非抗告程序審理之範圍，附此敘明。
四、據上論結，本件抗告為有理由，依民事訴訟法第436條之1第
    3項、第492條、第95條、第78條，裁定如主文。
中    華    民    國    99    年    6     月    24    日
                  民事第六庭    審判長法  官  朱漢寶
                                      法  官  蔡和憲
                                      法  官  許純芳
以上正本係照原本作成。
本裁定不得抗告。
中    華    民    國    99    年    6     月    24    日
                                      書記官  陳怡君

司法院資訊處製作；財團法人民間司法改革基金會備份。
